臺灣苗栗地方法院民事小額判決　　　　 94年度苗小字第592號
原　　　告　乙○○
被　　　告　甲○○
　　　　　　　　　　　　巷59.
上列當事人間請求侵權行為損害賠償事件，本院於民國94年8 月
12日言詞辯論終結，判決如下：
    主  文
被告應給付原告新臺幣壹萬肆仟參佰捌拾肆元，及自民國九十四
年八月五日起至清償日止，按週年利率百分之五計算之利息。
原告其餘之訴駁回。
訴訟費用新臺幣壹仟元，由被告負擔十分之五；餘由原告負擔。
本判決原告勝訴部分得假執行。
    事實及理由
壹、原告之聲明：被告應給付原告新臺幣（下同）30,000元，及
    自起訴狀繕本送達翌日起至清償日止，按週年利率百分之 5
    計算之利息。
貳、事實摘要：
    原告起訴主張：被告於民國94年3 月7 日上午8 時6 分許，
    駕駛車牌號碼LW－1445號自用小客車，沿苗栗縣頭份鎮○○
    路由北往南方向行駛，行至自強路與中央路行車管制號誌正
    常運作之交岔路口，因未依號誌指示行駛，致撞及沿自強路
    由南往北方向行駛，至上開交岔路口依指示燈號左轉之由原
    告所駕駛車牌號碼7P－3256號自用小客車，造成原告所有上
    開車輛右前保險桿損壞；上開事故經臺灣省竹苗區車輛行車
    事故鑑定委員會鑑定結果，亦認原告駕駛自用小客車並無肇
    事因素。又原告所有上開車輛受損後，業經祥成汽車保養廠
    修繕完畢，修理費用為30,000元。爰依侵權行為之法律關係
    ，請求被告賠償如訴之聲明所示之金額及利息等語。被告則
    未於言詞辯論期日到場，亦未提出書狀作何聲明或陳述。
參、法院之判斷：
  一、被告經合法通知，未於言詞辯論期日到場，核無民事訴訟
      法第386 條各款所列情形，爰依原告之聲請，由其一造辯
      論而為判決。
  二、原告主張之事實，業據其提出與所述相符之駕駛執照、汽
      車行車執照、汽車修理工作單及統一發票等件為證（見卷
      第22至25頁），並經本院依職權向苗栗縣警察局頭份分局
      調取上開事故之談話筆錄、道路交通事故調查報告表及現
      場照片核明屬實（見卷第32至40頁），堪信為真實。
  三、參諸本件業經臺灣省竹苗區車輛行車事故鑑定委員會鑑定
      結果，認：被告甲○○駕駛自用小客車沿自強路由北往南
      方向行駛，行經自強路與中央路行車管制號誌正常運作之
      交岔路口，應遵守燈光號誌之指示行駛，卻於左轉專用號
      誌時相直行通過該路口；原告乙○○駕駛自用小客車沿自
      強路由南往北方向行駛，行至上開交岔路口左轉彎，屬左
      轉箭頭綠燈時相左轉彎之車輛，路權優先，故被告甲○○
      未依號誌指示行駛為肇事原因，原告乙○○無肇事因素等
      語在案（見卷第38至40頁），核與本院依職權向苗栗縣警
      察局頭份分局所調取之本件交通事故談話筆錄、道路交通
      事故調查報告表及現場照片等資料相符。而被告受合法通
      知，於言詞辯論期日不到場爭執，復未提出書狀以供本院
      斟酌，本院綜合以上各情，堪認被告對於本件事故應負全
      部過失責任。
  四、按因故意或過失，不法侵害他人之權利者，負損害賠償責
      任，民法第184 條第1 項前段定有明文。「汽車行駛至交
      岔路口，其行進、轉彎，應依下列規定：一、應遵守燈光
      號誌或交通警察之指示，‧‧。」道路交通安全規則第10
      2 條第1 項第1 款亦有明定。本件被告駕駛車牌號碼LW－
      1445號自用小客車，沿苗栗縣頭份鎮○○路由北往南方向
      行駛，行至自強路與中央路行車管制號誌正常運作之交岔
      路口，因未遵守號誌指示行駛，致撞及沿自強路由南往北
      方向行駛，於上開交岔路口依左轉燈號指示行駛之由原告
      所駕駛之車牌號碼7P－3256號自用小客車，造成上開車輛
      受損，被告自已違反上開道路交通安全規則之規定，是被
      告對於本件車禍之發生為有過失，洵堪認定。依上開規定
      ，被告自應負損害賠償責任。
  五、次按不法毀損他人之物者，被害人得請求賠償其物因毀損
      所減少之價額，民法第196 條定有明文。又按請求賠償物
      被毀損所減少之價值，得以修復費用為估定標準，但以必
      要者為限，例如修理材料費以新品換舊品應予折舊（參照
      最高法院77年第9 次民事庭會議決議）。本件原告所有上
      開車輛，因前述事故受損經送修，計支出修理費30,000元
      ，其中工資12,500元，零件費18,840元，業據原告提出祥
      成汽車保養廠汽車修理工作單及統一發票為證（見卷第24
      、25頁），堪以採信，惟依上開說明，其中零件費18,840
      元部分應予折舊，方屬公允。查上開受損汽車係1998 年6
      月出廠（即87年6 月，未載日以15日計），有汽車行車執
      照在卷可稽（見卷第23頁），至車禍發生即受損之94 年3
      月7 日止，計6 年8 月又21日，依營利事業所得稅查核準
      則第95條第8 項規定：「固定資產提列折舊採用定率遞減
      法者，以1 年為計算單位，其使用期間未滿1 年者，按實
      際使用之月數相當於全年之比例計算之，不滿1 月者，以
      1 月計」之方法計算結果，原告之汽車實際使用年數為 6
      年又9 月。依行政院所頒「固定資產耐用年數表」及「固
      定資產折舊率表」規定，自用小客車耐用年數為5 年，依
      定率遞減法每年折舊千分之369 計算，則原告請求之零件
      費18,840元，依上開標準計算之折舊額已逾原額之10分之
      9 ；按採定率遞減法者，其最後1 年之折舊額，加歷年折
      舊累計額，其總和不得超過該資產成本原額之10分之9 ，
      爰依10分之9 計算其折舊額為16,956元（18,840x9/10=16
      ,956）， 則扣除折舊額後，原告所得請求之零件費為1,8
      84元（18,840-16,956=1,884）， 加上工資12,500元，為
      14,384元。是原告所得請求被告賠償之金額為14,384元，
      其逾此數額之修復費用請求，為無理由，應予駁回。
  六、從而，原告依侵權行為之法律關係，訴請被告給付14,384
      元，及自起訴狀繕本送達翌日即94年8 月5 日（以被告合
      法收受本院言詞辯論期日通知書之翌日起算）起至清償日
      止，按週年利率百分之5 計算之法定遲延利息，於法並無
      不合，應予准許；其逾此範圍之請求，即屬無據，應予駁
      回。
  七、本件係訴訟標的金額在100,000 元以下之民事小額訴訟，
      是本院為被告敗訴判決部分，自應依民事訴訟法第436 條
      之20規定，依職權宣告假執行。
  八、據上論結，本件原告之訴為一部有理由，一部無理由，依
      民事訴訟法第436 條之23、第436 條第2 項、第385 條第
      1項前段、第79條、第436 條之20，判決如主文。
中　　華　　民　　國　　94　　年　　8 　　月　　26　　日
                  苗栗簡易庭法  官　黃佩韻
以上正本係照原本作成。
如不服本判決，應於送達後20日內，以判決違背法令為理由，向
本院提出上訴狀並表明上訴理由（上訴理由應表明1 、原判決所
違背之法令及其具體內容；2 、依訴訟資料可認為原判決有違背
法令之具體事實），如於本判決宣示後送達前提起上訴者，應於
判決送達後20日內補提上訴理由書（須附繕本）。
                            書記官  蔡健忠
中　　華　　民　　國　　94　　年　　8 　　月　　26　　日
